臺灣臺南地方法院刑事判決
109年度交易字第900號
公  訴  人  臺灣臺南地方檢察署檢察官
被      告  吳妙貞



上列被告因過失傷害案件，經檢察官提起公訴（109年度調偵字
第1904號），本院判決如下：
    主  文
本件公訴不受理。
    理  由
一、起訴意旨詳如檢察官起訴書所載（如附件）。
二、按告訴乃論之罪，告訴人於第一審辯論終結前，得撤回其告
    訴；又告訴乃論之罪經撤回者，應諭知不受理之判決，並得
    不經言詞辯論為之，刑事訴訟法第238條第1項、第303條第3
    款及第307條分別定有明文。
三、查本件告訴人郭連得、黃秀里告訴被告吳妙貞過失傷害案件
    ，檢察官原起訴意旨認被告係觸犯刑法第284 條前段之罪，
    依據同法第287 條前段之規定，須告訴乃論。茲據告訴人2
    人均具狀撤回告訴（見本院卷第至59、61 頁），依照首開
    說明，本件爰不經言詞辯論，逕為諭知不受理之判決。
四、據上論斷，應依刑事訴訟法第303條第3款、第307條，判決
    如主文。
中　　華　　民　　國　　109 　年　　11　　月　　26　　日
                  刑事第一庭　法　官　陳　薇
以上正本證明與原本無異。
如不服本判決應於收受本判決後20日內向本院提出上訴書狀，並
應敘述具體理由。其未敘述上訴理由者，應於上訴期間屆滿後20
日內向本院補提理由書狀（均須按他造當事人之人數附繕本）「
切勿逕送上級法院」。 
　　　　　　　　　　　　　　　書記官  詹淳涵
中　　華　　民　　國　　109 　年　　11　　月　　26　　日

【附件】
臺灣臺南地方檢察署檢察官起訴書
                                   109年度調偵字第1904號
　　被　　　告　吳妙貞　女　28歲（民國00年0月00日生）
　　　　　　　　　　　　住○○市○○區○○里0鄰○○路0段
　　　　　　　　　　　　　000巷000弄00號
　　　　　　　　　　　　國民身分證統一編號：Z000000000號

以上被告因過失傷害案件，已經偵查終結，認應該提起公訴，茲
將犯罪事實及證據並所犯法條分敘如下：
　　　　　犯罪事實
一、吳妙貞明知酒後不能駕車，竟於民國108年11月1日上午10時
    許在臺南市安南區安中路友人處飲啤酒2-3罐，於同日11時
    結束飲酒後駕駛車號000-0000號自小客車搭載乘客陳憶嫻返
    家，於同日11時47分在臺南市安南區安中路二段與怡安路二
    段交岔路口，吳妙貞欲駕車右轉，應注意車前狀況及轉彎車
    應讓直行車先行，且當時並無不能注意之情形，竟疏未注意
    郭連得所騎乘之360-DUY號重機車搭載乘客黃秀里在右側車
    道之前方直行，吳妙貞車貿然右轉時，其右前車頭撞及郭連
    得機車，造成郭連得人車倒地，郭連得受有背部、左肩、左
    臀及雙肘擦挫傷等傷勢，黃秀里受有右腳開放性傷口併皮膚
    壞死、左橈骨骨折等傷勢。警方前往處理時，發現吳妙貞身
    上有酒味而作酒精濃度測試，於同日12時5分發現吐氣酒精
    濃度為0.42mg/l，超過法定標準值0.25mg/l，顯無法安全駕
    駛動力交通工具（酒駕公共危險業經本署緩起訴處分）。吳
    妙貞於事故後停留在現場自動向警方表示為肇事車輛駕駛人
    。
二、案經郭連得、黃秀里訴由臺南市政府警察局第三分局報告偵
    辦。
        證據並所犯法條
一、證據清單
編號 證據方法 待證事實 1 被告吳妙貞於警詢及偵查中之自白 被告坦承酒後駕駛，及於轉彎時沒有看到告訴人郭連得機車即右轉，而與告訴人機車發生車禍事故，致告訴人受傷，其駕駛行為確有過失之事實。 2 告訴人郭連得及黃秀里指訴 證明被告於上開時、地，駕車與告訴人郭連得機車發生車禍事故，致告訴人郭連得及黃秀里因而受傷之事實。 3 ⑴臺南市政府警察局第三分局道路交通事故現場圖、道路交通事故調查報告表㈠㈡各1 份 ⑵現場照片 ⑶路口監視器錄影紀錄及擷取照片 證明本件車禍事故被告車輛、告訴人機車之行向、當時路況、車損情形。被告於上開時、地，駕車與告訴人發生車禍事故，致告訴人因而受傷之事實。 4 診斷證明書共2張 證明告訴人2人因本件車禍事故受有如犯罪事實欄所述傷害之事實。 5 被告酒精測定紀錄表 被告吐氣酒測值為0.42 mg/l，超過0.25mg/l。 6 臺南市政府警察局道路交通事故肇事人自首情形紀錄表 證明被告有於肇事後，停留於現場，且主動向到場處理警員坦承為肇事人之事實。 
    按，汽車行駛至交岔路口，轉彎車應讓直行車先行，復應注
    意車前狀況，隨時採取必要之安全措施，以及酒後吐氣濃度
    超過0.15mg/l不能駕駛汽車，道路交通規則第102條第1項第
    4款、第94條第3項、第114條第1項第2款訂有明文，被告駕
    駛自用小客車，對此規則應甚熟稔，且當時並無不能注意之
    情形，酒後貿然在交岔路口右轉，撞及告訴人郭連得機車倒
    地，使告訴人郭連得及黃秀里受傷，被告過失傷害事證明確
    ，犯嫌堪以認定。
二、核被告所為，係犯刑法第284 條前段之過失傷害罪嫌。被告
    於肇事後未被偵查機關發覺前，留在肇事現場，主動向到場
    處理員警坦承肇事，自首而願接受裁判，有上開道路交通事
    故肇事人自首情形紀錄表在卷可考，堪認符合自首之要件，
    請依刑法第62條前段規定，減輕其刑。
三、依刑事訴訟法第251 條第1 項提起公訴。
　　　　　此　致
臺灣臺南地方法院
中　　華　　民　　國　 109　　年　　9 　　月　　15　　日
　　　　　　　　　　　　　　  檢察官　陳  鋕  銘 
本件正本證明與原本無異
中　　華　　民　　國　 109　　年　　9 　　月　　30　　日
　　                          書記官  洪  邵  歆
附錄本案所犯法條全文：
中華民國刑法第284條
因過失傷害人者，處 1 年以下有期徒刑、拘役或 10 萬元以下
罰金；致重傷者，處 3 年以下有期徒刑、拘役或 30 萬元以下
罰金。